【裁判字號】    98,聲,364
【裁判日期】    980602
【裁判案由】    返還提存物
【裁判全文】
臺灣臺南地方法院民事裁定               98年度聲字第364號
聲  請  人  臺灣銀行股份有限公司
法定代理人  丁○○
代  理  人  甲○○
相  對  人  乙○○
上當事人間請求返還提存物事件，本院裁定如下：
    主  文
本院九十五年度存字第一八六一號提存事件聲請人所提存之擔保
金新台幣壹拾萬元准予發還。
聲請程序費用由相對人負擔。
    理  由
一、按返還提存物，依民事訴訟法第106條準用第104條第1項之
    規定，符合：（一）應供擔保之原因消滅者；（二）供擔保
    人證明受擔保利益人同意返還；（三）訴訟終結後供擔保人
    證明已定二十日以上之期間催告受擔保利益人行使權利而未
    行使，或法院依供擔保人之聲請，通知受擔保利益人於一定
    期間內行使權利並向法院為行使權利之證明而未證明者之要
    件，法院始得裁定返還提存金。
二、本件聲請意旨略以：聲請人前遵鈞院95年度裁全字第2836號
    民事裁定，為擔保相對人因假扣押所受之損害，曾提供擔保
    金計新台幣（下同）10萬元，並以鈞院95年度存字第1361號
    提存事件提存後，聲請鈞院以95年度執全字第1544號假扣押
    執行相對人所有財產在案。茲因相對人乙○○業已同意聲請
    人領回提存金，且聲請人於假扣押程序實施前已撤回對另一
    債務人丙○○之執行，為此聲請返還上開提存物等語，並提
    出本院95年度存字第1861號提存書影本、95年度裁全字第28
    36號裁定影本、相對人乙○○出具之同意書、印鑑證明及本
    院民事執行處97年4月3日南院雅95執全正字第1544號證明書
    影本為證。
三、經查聲請人主張前開之事實，有其提出本院95年度存字第18
    61號提存書影本、95年度裁全字第2836號裁定影本、相對人
    乙○○出具之同意書、印鑑證明及本院民事執行處97年4 月
    3日南院雅95執全正字第1544號證明書影本為證，並經本院
    取調本院95年度存字第1861號提存卷宗、95年度裁全字第28
    36號、95年度執全字第1544號假扣押保全程序卷宗核閱屬實
    ，復查明兩造確無請求損害賠償訴訟係屬於本院，有本院民
    事紀錄科查詢表在卷可稽，聲請人聲請返還提存物，自無不
    合，應予准許。至於第三人丙○○雖亦為本院95年度裁全字
    第2836號假扣押裁定所列債務人之一，惟本件聲請人於聲請
    假扣押強制執行時，並未聲請查封第三人丙○○之財產，且
    聲請人於民國95年4月17日收受上開假扣押裁定，迄今已逾
    30日，依強制執行法第132條第3項規定，亦不得再對第三人
    丙○○聲請執行，則此部分聲請人本得逕向本院提存所聲請
    返還提存之擔保金，毋庸裁定，附此敘明
四、依民事訴訟法第95條、第78條，裁定如主文。
中    華    民    國    98    年    6     月    2     日
                  民事第二庭    法  官  翁金緞
上為正本係照原本作成
如對本裁定抗告須於裁定送達後10日內向本院提出抗告狀，並應
繳納抗告費新台幣1000元。
中    華    民    國    98    年    6     月    2     日
                                書記官  彭建山


司法院資訊處製作；財團法人民間司法改革基金會備份。
